【裁判字號】    91,訴,1670
【裁判日期】    920610
【裁判案由】    偽造文書等
【裁判全文】
臺灣桃園地方法院刑事判決                        九十一年度訴字第一六七號
    公  訴  人  臺灣高雄地方法院檢察署檢察官
    被      告  甲○○
右列被告因偽造文書等案件，經檢察官提起公訴（台灣高雄地方法院檢察署八十九年
度偵字第四九四四號），經台灣高雄地方法院裁定移
    主  文
甲○○偽造私文書，足以生損害於他人，累犯，處有期徒刑拾月。如附表所示之物均
沒收。
    事  實
一、甲○○前因違反麻醉藥品管理條例案件，經本院於於八十三年十一月十八日判處
    有期徒刑六月，於同年十二月十二日確定，甫於八十八年六月一日執行完畢，詎
    不知悔改。甲○○明知居住台中地區綽號「阿宏」之成年男子與板橋地區綽號「
    麥克」之成年男子所販售之身分證與信用卡均為變造、偽造之物，身分證並為來
    路不明之贓物，為圖到酒店簽帳消費並避免警方臨檢，乃與「阿宏」、「麥克」
    基於變造身分證、偽造特種文書之犯意聯絡，由甲○○以信用卡、身分證一枚均
    為新台幣（下同）八千元之代價，委由「阿宏」、「麥克」變造身分證、偽造信
    用卡。甲○○先於八十九年二月十二日在台中市西屯區某處將照片二枚交給「阿
    宏」，由「阿宏」在不詳處所將甲○○之照片換貼至乙○○於八十六年六至七月
    間在台中縣潭子地區遺失遭不詳人士侵占之身分證上，變造相片為甲○○之「乙
    ○○」身分證一枚。八十九年二月二十二日晚間十一時許「阿宏」、「麥克」在
    高雄縣楠梓區某處將變造完成之「乙○○」身分證一枚及如附表編號一至三所示
    偽造之花旗銀行核發之信用卡三枚交付甲○○，甲○○取得上開偽造信用卡後，
    旋即接續在各該信用卡背面之持卡人簽名欄上偽造「乙○○」之簽名，希冀蒙混
    商家刷卡消費，足以生損害於「乙○○」本人、信用卡持卡人「何梅君」黃惠萍
    、井天序等本人及發卡銀行對於信用卡管理之正確性，嗣於八十九年二月二十三
    日凌晨四時二十三分許，由甲○○乘坐張修武駕駛Ｇ８─１２９２號自小客車行
    經國道一號三四六公里北向（在高雄縣岡山鎮轄區）時，為警臨檢查獲，並自甲
    ○○身上起出附表所示之偽造信用卡與變造身分證。
二、案經內政部警政署國道公路警察局第五警察隊報請台灣高雄地方法院檢察署檢察
    官偵查起訴後由台灣高雄地方法院裁定移送本院審理。
    理  由
一、右揭事實，業據被告甲○○於警偵訊及本院審理中坦承不諱，並經被害人乙○○
    於警訊及台灣高雄地方法院審理中供稱：身分證曾經在八十六年六、七月間在台
    中縣潭子地區連同皮包內之現金一併遺失遺失，扣案之信用卡均非伊所申請，也
    不認識甲○○等語，復有如附表編號一至三之偽造信用卡三及編號四之換貼被告
    甲○○之變造乙○○之國民身分證一枚扣案可證。而卡號0000000000
    000000（附表編號三之信用卡正確持用人係何梅君，信用卡卡號為中國信
    託商業銀行發行，但版面為CITIBANK，此有中國信託商業銀行法務室調查組八十
    九年二月二十四日函在卷可稽，而卡號0000000000000000號之
    信用卡正確持卡人為黃惠萍、卡號0000000000000000真正持卡
    人為井天序，亦有查詢單二紙在卷可稽，亦可證附表所示之三枚信用卡係經偽造
    無誤，足認被告之自白與事實相符，本件事證明確，被告犯行堪以認定。
二、按錄音、錄影或電磁紀錄，藉機器或電腦之處理所顯示聲音、影像或符號，足以
    表示其用意之證明者，亦以文書論。而稱電磁紀錄，指以電子、磁性或其他無法
    以人之知覺直接認識之方式所製成之紀錄，而供電腦處理之用者，刑法第二百二
    十條第二項、第三項定有明文。準此，信用卡係將無形之電磁紀錄存置於特製之
    塑膠片上，電磁紀錄物係在永續狀態中，記載在磁帶等物體上之意思或觀念，雖
    係以無形之正負磁氣存在，但可藉由機器或電腦程式將其紀錄予以顯現，自應屬
    於該條所規範之準文書。而信用卡背面之簽名，係用以確認該信用卡之持卡人為
    何人，與該信用卡上所載之資料互相配合，具有表示信用卡之簽名者於信用卡有
    效期間內有權使用該信用卡之辨識及證明之意思表示，故行為人在他人已經偽造
    完成之信用卡背面偽造簽名，非單純偽造署押而屬偽造私文書。又被告於八十九
    年二月二十二日行為後，刑法第二百零一條之一業於九十年六月二十日公告，並
    於同月二十二日生效，意圖供行使偽造信用卡之用，而偽造信用卡之行為自九十
    年六月二十二日起應依增訂之刑法第二百零一條之一第一項之規定論處，比照新
    舊法規定，以刑法第二百十條、第二百二十條第二項之規定較有利於被告，依刑
    法第二條第一項但書之規定，應適用刑法第二百十條、第二百二十條第二項規定
    論處。核被告甲○○所為，係犯刑法第二百十條、第二百二十條第二項之偽造準
    私文書罪、刑法第二百十二條之變造身分證罪、刑法第三百四十九條第二項之故
    買贓物罪。被告在信用卡背面偽造乙○○署押之行為為偽造準私文書之部分行為
    ，不另論罪。被告取得變造「乙○○」身分證及在信用卡背面偽造簽名後尚未行
    使即遭員警查獲，此經被告一再供明且與警察局移送書所載內容相符，被告顯然
    尚未行使如附表所示之物，公訴人認被告已經行使即有誤會，惟此僅涉及犯罪行
    為高低度，尚不生變更法條之問題。被告與綽告「阿宏」、「麥克」之成年男子
    有犯意聯絡與行為分擔，均為共同正犯。被告所犯上開二罪均是為達以「乙○○
    」名義刷卡消費避免查緝之目的，有方法結果之牽連關係，為牽連犯，應依刑法
    第五十五條規定，從較重之偽造準私文書罪處斷。公訴人就被告所犯故買贓物犯
    行雖漏未起訴，惟此部分與起訴經本院為有罪判決之上開部分有牽連犯之裁判上
    一罪關係，本院自得併予審究。被告前因違反麻醉藥品管理條例案件，經本院於
    於八十三年十一月十八日判處有期徒刑六月，於同年十二月十二日確定，甫於八
    十八年六月一日執行完畢，此有台灣高等法院被告全國前案紀錄表在卷可稽，其
    於五年內再犯本件有期徒刑以上之罪，依刑法第四十七條之規定為累犯，應依法
    遞加重其刑。審酌被告之素行，犯罪之動機、犯罪時所受之刺激、犯罪之手段、
    犯罪所生之危害及被告犯罪後之態度等一切情狀，量處如主文所示之刑。
三、扣案如附表所示之物為被告所有供犯罪所用之物，應依刑法第三十八條第一項第
    二款規定沒收。
據上論斷，應依刑事訴訟法第二百九十九條第一項前段，刑法第二條第一項但書、第
二十八條、第二百十條、第二百十二條、第三百四十九條第二項、第五十五條、第四
十七條、第三十八條第一項第二款，罰金罰鍰提高標準條例第一條前段，判決如主文
。
本案經檢察官黃智勇到庭執行職務。
中      華      民      國      九十二      年    六    月      十      日
                                  臺灣桃園地方法院刑事第五庭
                                      法  官  林  孟  宜
右正本證明與原本無異。
如不服本判決，應於判決送達後十日內向本院提出上訴狀( 應附繕本 )，上訴於
臺灣高等法院。
                                      書記官  陳  淑  瓊
中      華      民      國      九十二      年    六    月      二十五  日
附論罪科刑依據之法條：
中華民國刑法第二百一十條
 (偽造變造私文書罪)
偽造、變造私文書，足以生損害於公眾或他人者，處五年以下有期徒刑。
中華民國刑法第二百一十二條
 (偽造變造特種文書罪)
偽造、變造護照、旅券、免許證、特許證及關於品行、能力服務或其他相
類之證書、介紹書，足以生損害於公眾或他人者，處一年以下有期徒刑、
拘役或三百元以下罰金。
中華民國刑法第三百四十九條
收受贓物者，處三年以下有期徒刑、拘役或五百元以下罰金。
搬運、寄藏、故買贓物或為牙保者，處五年以下有期徒刑、拘役或科或併
科一千元以下罰金。
因贓物變得之財物，以贓物論。


司法院資訊處製作；財團法人民間司法改革基金會備份。
